臺灣臺東地方法院刑事判決
111年度易字第180號
公  訴  人  臺灣臺東地方檢察署檢察官
被      告  黃保升


上列被告因竊盜案件，經檢察官提起公訴（111年度偵字第2322
號），於本院準備程序進行中，被告先就被訴事實為有罪之陳述
，經檢察官聲請改依協商程序而為判決，本院裁定改行協商程序
，判決如下：
    主  文
黃保升犯攜帶兇器竊盜罪，處有期徒刑陸月，如易科罰金，以新
臺幣壹仟元折算壹日。
扣案犯罪所得如附表編號一至二所示之物均沒收；未扣案犯罪所
得如附表編號三所示之物沒收，於全部或一部不能沒收或不宜執
行沒收時，追徵其價額。
    事實及理由
一、本件犯罪事實及證據，除將檢察官起訴書犯罪事實欄一、第
    1行至第2行、第9行至第10行原分別記載「透過網際網路向
    陳鈞琳訂購模擬槍1把、模擬槍彈匣2個、空包彈10顆…」、
    「取出包裹內模擬槍1把（含彈匣）、模擬槍彈匣1個、空包
    彈10顆（均無殺傷力）後…」等語，更正為「透過網際網路
    向陳鈞琳訂購模擬手槍1把（含彈匣）、模擬手槍彈匣1個、
    模擬無彈頭子彈10顆…」、「取出包裹內模擬手槍1把（含彈
    匣）、模擬手槍彈匣1個、模擬無彈頭子彈10顆（均無殺傷
    力）後…」等語；另證據部分應補充「被告黃保升於本院民
    國111年11月17日準備、協商程序時之自白（本院卷第47頁
    、第58至59頁）」外，其餘均引用檢察起訴書之記載（如附
    件）。
二、本件經檢察官與被告於審判外達成協商之合意，且被告已認
    罪，其合意內容如主文所示。經查，上開協商合意並無刑事
    訴訟法第455條之4第1項所列情形之一，檢察官既聲請改依
    協商程序而為判決，本院爰不經言詞辯論，於協商合意範圍
    內為協商判決。
三、應適用之法條：刑事訴訟法第455條之2第1項、第455條之4
    第2項、第455條之8、第454條第2項，刑法第321條第1項第3
    款、第41條第1項前段、第38條之1第1項前段、第3項，刑法
    施行法第1條之1第1項。
四、附記事項
(一)刑法第321條第1項第3款之攜帶兇器竊盜罪，係以行為人攜
    帶兇器竊盜為其加重要件，此所謂兇器，其種類並無限制，
    凡客觀上足對人之生命、身體、安全構成威脅，具有危險性
    者均屬之，且祇須行竊時攜帶此種具有危險性之兇器為已足
    ，並不以攜帶之初有行兇之意圖為必要，亦不以使用為必要
    （最高法院45年台上字第1443號、79年台上字第5253號判決
    意旨參照）。被告於本案竊盜犯行所用之美工刀1把雖未扣
    案，然該物品均足以割開包裹之外包裝，足見其等物品質地
    甚為銳利，無論被告主觀上是否旨在行兇抑僅便利行竊，然
    在客觀上顯具有傷害人之生命、身體之危險性，具有殺傷力
    ，自係兇器之一種。故核被告所為，係犯刑法第321條第1項
    第3款攜帶兇器竊盜罪。
(二)沒收
  1.未扣案美工刀1把雖係被告為本案竊盜犯行所用之物，然非
    被告所有等情，業據被告陳明在卷（偵卷第13頁），核與證
    人即超商店員許韋恩於警詢時證述相符（偵卷第24頁），依
    法自不得宣告沒收。
　2.另被告竊得如本判決附表編號一至三所示之物均為其犯罪所
    得，其中附表編號一至二所示之物均已扣案，應依刑法第38
    條之1第1項前段規定，宣告沒收；附表編號三所示之物，則
    未扣案，應依刑法第38條之1第1項前段、第3項規定宣告沒
    收，於全部或一部不能沒收或不宜執行沒收時，追徵其價額
    。
五、本判決除有刑事訴訟法第455條之4第1項第1款、第2款、第4
    款、第6款、第7款所定情形之一，或違反同條第2項之規定
    者外，檢察官與被告均不得上訴。
六、如有前項得上訴之情形，得自收受判決送達之日起20日內，
    向本院提出上訴書狀，上訴於第二審法院。
本案經檢察官林永提起公訴，檢察官莊琇棋到庭執行職務。
中　　華　　民　　國　　111 　年　　11　　月　　29　　日
                  刑事第一庭  法　官  姚亞儒
以上正本證明與原本無異。
本判決不得上訴。但有刑事訴訟法第455條之4第1項第1款、第2
款、第4款、第6款、第7款所定情形，或協商判決違反同條第2項
之規定者，如不服本判決，應於收受送達後20日內向本院提出上
訴書狀，並應敘述具體理由；其未敘述上訴理由者，應於上訴期
間屆滿後20日內向本院補提理由書（均須按他造當事人之人數附
繕本）。「切勿逕送上級法院」。告訴人或被害人對於本判決如
有不服，請書具不服之理由狀，請求檢察官上訴，其上訴期間之
計算係以檢察官收受判決正本之日期為準。　　
                              書記官  楊姿敏　　　
中　　華　　民　　國　　111 　年　　11　　月　　30　　日
附錄本案論罪科刑法條
中華民國刑法第321條
犯前條第1項、第2項之罪而有下列情形之一者，處6月以上5年以
下有期徒刑，得併科50萬元以下罰金：
一、侵入住宅或有人居住之建築物、船艦或隱匿其內而犯之。
二、毀越門窗、牆垣或其他安全設備而犯之。
三、攜帶兇器而犯之。
四、結夥三人以上而犯之。
五、乘火災、水災或其他災害之際而犯之。
六、在車站、港埠、航空站或其他供水、陸、空公眾運輸之舟、
    車、航空機內而犯之。
前項之未遂犯罰之。
附表
編號 竊得財物 數量 備註 一 模擬手槍（含彈匣） 1把 1.臺東縣警察局關山分局扣押   物品目錄（偵卷第37頁） 2.保管字號：111年度槍保字   第16號、111年度東院檢彈 　保字第6號 二 模擬無彈頭子彈 10顆  三 模擬手槍彈匣 1個 未扣案 
附件：
臺灣臺東地方檢察署檢察官起訴書
                                     111年度偵字第2322號
　　被　　　告　黃保升　男　32歲（民國00年0月0日生）
　　　　　　　　　　　　住臺東縣○○鄉○○路0段000號
　　　　　　　　　　　　國民身分證統一編號：Z000000000號
上列被告因竊盜案件，業經偵查終結，認應提起公訴，茲將犯罪
事實及證據並所犯法條分敘如下：
　　　　犯罪事實
一、黃保升於民國111年1月間，透過網際網路向陳鈞琳訂購模擬
    槍1把、模擬槍彈匣2個、空包彈10顆，並約定超商取貨，陳
    鈞琳遂將上開物品包裝後寄送至臺東縣○○鄉○○路0段000號統
    一超商新鹿野門市。黃保升於111年1月13日4時25分許，至
    上開門市向店員許韋恩表示欲領取包裹，許韋恩拿取包裹後
    ，黃保升又表示要檢查包裹內物品，遂向許韋恩借用美工刀
    1把及膠帶，黃保升竟意圖為自己不法之所有，基於攜帶兇
    器竊盜之犯意，在超商內休息區，持美工刀將包裹膠帶割開
    ，取出包裹內模擬槍1把（含彈匣）、模擬槍彈匣1個、空包
    彈10顆（均無殺傷力）後，再以膠帶將包裹封裝，退還給許
    韋恩，未付清款項即離開現場，許韋恩則以退貨方式處理。
    嗣因陳鈞琳收到上開空包裹，報警處理，始悉上情。
二、案經陳鈞琳訴由臺東縣警察局關山分局報告偵辦。
　　　　證據並所犯法條
一、被告黃保升經傳未到，然上開事實，業據被告於警詢時供承
    不諱，核與證人許韋恩及證人即告訴人陳鈞琳於警詢時證述
    大致相符，且有臺東縣警察局關山分局扣押筆錄及扣押物品
    目錄表、臺東縣警察局槍枝性能檢測報告表、內政部警政署
    刑事警察局鑑定書、包裹照片、現場監視器光碟暨影像截圖
    等件在卷可佐，是本件事證明確，被告犯嫌應堪認定。
二、核被告所為，係犯刑法第321條第1項第3款之攜帶兇器竊盜
    罪嫌。又被告竊得模擬槍1把（含彈匣）、模擬槍彈匣1個、
    空包彈10顆為被告犯罪所得，請依刑法第38條之1第1項規定
    宣告沒收。
三、依刑事訴訟法第251條第1項提起公訴。
　　此　　致
臺灣臺東地方法院
中　　華　　民　　國　 111　　年　　7 　　月　　27　　日
                              檢 察 官    林      永
本件正本證明與原本無異
中　　華　　民　　國　 111　　年　　8 　　月　　29　　日
                              書 記 官    蔡  明  珊
所犯法條：
刑法第321條
犯前條第一項、第二項之罪而有下列情形之一者，處六月以上五
年以下有期徒刑，得併科五十萬元以下罰金：
一、侵入住宅或有人居住之建築物、船艦或隱匿其內而犯之。
二、毀越門窗、牆垣或其他安全設備而犯之。
三、攜帶兇器而犯之。
四、結夥三人以上而犯之。
五、乘火災、水災或其他災害之際而犯之。
六、在車站、港埠、航空站或其他供水、陸、空公眾運輸之舟、
    車、航空機內而犯之。
前項之未遂犯罰之。